【裁判字號】    97,毒抗,452
【裁判日期】    970430
【裁判案由】    聲請觀察勒戒
【裁判全文】
臺灣高等法院臺中分院刑事裁定         97年度毒抗字第452號
抗  告  人
即  被  告  甲○○
上列抗告人因聲請觀察勒戒案件，不服臺灣台中地方法院中華民
國97年4月3日裁定（97年度毒聲字第318號）提起抗告，本院裁
定如下：
    主  文
抗告駁回。
    理  由
一、按犯施用第一級、第二級毒品之罪者，檢察官應聲請法院裁
    定令被告入戒治處所觀察、勒戒，其期間不得逾2月；依前
    項規定為觀察、勒戒或強制戒治執行完畢釋放後，5年後再
    犯第10條之罪者，適用本條前2項之規定，毒品危害防制條
    例第20條第1項、第3項分別定有明文。原裁定以抗告人即被
    告（下稱被告）甲○○前因施用毒品案件，經送觀察勒戒後
    ，認無繼續施用毒品之傾向，於民國89年6月5日釋放，並經
    臺灣臺中地方法院檢察署檢察官於89年6月9日為不起訴處分
    確定。詎仍不知悔改，復基於施用第一級毒品之犯意，於前
    次觀察勒戒執行完畢釋放5年後之96年9月20日20時許採尿回
    溯72小時內某時，在不詳地點，施用第一級毒品海洛因。嗣
    於96年9月20日下午5時30分許，為臺中縣警察局東勢分局員
    警持搜索票，在其位於臺中市○○區○○路2段175號15樓住
    處查獲。被告經傳未到庭，然其於96年9月20日為警採集之
    尿液送檢驗結果，呈嗎啡陽性反應，此有中山醫學大學附設
    醫院檢驗科藥物檢測中心於96年10月4日出具之尿液檢驗報
    告附卷可稽，認被告上開犯嫌，已堪認定。爰准檢察官之聲
    請，依毒品危害防制條例第20條第3項、第1項及觀察勒戒處
    分執行條例第3條第1項規定，裁定令被告入勒戒處所觀察、
    勒戒，其期間不得逾2月，經核於法並無違誤。至被告抗告
    意旨雖否認有施用海洛因之犯行，辯稱係因其腸胃出血住院
    打止痛針，故其尿液始有嗎啡陽性反應云云。然查一般腸胃
    出血施打止痛針應不致使尿液產生嗎啡陽性反應，參以被告
    於警詢時亦自承其於96年6、7月間曾分別向綽號「國龍」、
    「阿桐」等人購買海洛因，買來自己吸食，是將毒品摻在香
    菸內吸食等情，足見被告應有施用第一級毒品海洛因之犯行
    無疑，其上開所辯顯係飾卸之詞，不足採信。準此，被告既
    有施用第一級毒品海洛因之犯行，則原裁定依上開規定裁定
    令被告入勒戒處所觀察勒戒，於法洵屬有據。被告抗告意旨
    徒憑己見，任意指摘原裁定不當，難認有理由，應予駁回。
二、據上論結，應依刑事訴訟法第412條，裁定如主文。
中    華    民    國    97    年     4    月    30    日
            刑事第八庭  審判長法  官  羅  得  村
                              法  官  吳  進  發
                              法  官  劉  榮  服
上列正本證明與原本無異。
不得再抗告。
                              書記官  周  巧  屏
中    華    民    國    97    年     4    月    30    日


司法院資訊處製作；財團法人民間司法改革基金會備份。
